【裁判字號】    91,易,1557
【裁判日期】    920624
【裁判案由】    詐欺
【裁判全文】
臺灣臺北地方法院刑事判決                        九十一年度易字第一五五七號
    公  訴  人  臺灣臺北地方法院檢察署檢察官
    被      告  乙○○  男  二.
右列被告因傷害等案件，經檢察官聲請簡易判決處刑（九十一年度偵字第一六八四０
號），本院簡易庭認不宜以簡易判決處刑，改依通常程序審理，判決如左：
    主  文
乙○○連續意圖為自己不法之所有，以詐術使人將本人之物交付，處有期徒刑肆月，
如易科罰金以參佰元折算壹日。
    事  實
一、乙○○前曾犯竊盜等案件，最近一次因贓物案件，於民國九十年六月六日，經本
    院以九十年度易字第五二七號判處有期徒刑四月，如易科罰金以三百元折算一日
    ，九十年八月十六日確定，九十一年二月二日徒刑期滿執行完畢，竟不知悔改，
    明知無力支付消費款項，仍基於意圖為自己不法所有並得財產上不法利益之概括
    犯意，連續帶同不知情之友人至錢櫃企業股份有限公司（以下稱錢櫃ＫＴＶ）各
    該分店佯稱消費（時間、地點及消費金額，均如附表所示），使店內人員因而陷
    於錯誤，提供餐點飲料及點唱等服務。嗣於使用各該餐飲及服務完畢，隨行友人
    亦先行離去後，乙○○始向服務人員表示無力付款云云，因而詐得各該餐飲及服
    務利益。
二、案經錢櫃ＫＴＶ訴由臺灣臺北地方法院檢察署檢察官聲請簡易判決處刑後，改依
    通常程序審理。
    理  由
一、右揭事實，業據被告乙○○於本院審理時供承不諱，核與告訴人錢櫃ＫＴＶ代理
    人甲○○、丙○○指述情節相符，並有消費明細帳單及本票、切結書等件附卷可
    稽。被告明知無力付款，仍佯稱消費，帶同不知情之友人同至錢櫃ＫＴＶ使用其
    法所有及得利意圖。本件事證明確，被告犯行洵堪認定。
二、核被告所為係犯刑法第三百三十九條第一項、第二項之詐欺取財及詐欺得利罪。
    其以一詐欺行為，同時獲取錢櫃ＫＴＶ所提供之餐飲、服務及設備使用，係以一
    行為觸犯詐欺取財及詐欺得利二不同罪名，應從一情節較重之詐欺取財罪處斷。
    其先後多次詐欺取財犯行，時間緊接，且犯罪構成要件相同，顯係基於概括犯意
    反覆為之，應依連續犯之規定論以一罪，並依法加重其刑。又被告前因贓物案件
    ，於九十年六月六日，經本院以九十年度易字第五二七號判處有期徒刑四月，如
    易科罰金以三百元折算一日，九十年八月十六日確定，九十一年二月二日徒刑期
    滿執行完畢，有臺灣高等法院檢察署刑案紀錄簡覆表一件在卷可考，其於五年內
    再犯本件有期徒刑之罪，為累犯，應依法加重其刑。爰審酌被告素行及其犯罪目
    的、手段、所得利益與財物價額、所生危害與犯罪後之態度等一切情狀，量處如
    主文所示之刑，併諭知易科罰金之折算標準。
三、公訴人雖認被告與同九十一年五月二十四日同行之綽號「泡泡」、「ＢＯＢＯ」
    、「安東尼」、「便當」、「隨便」及「阿勇」等友人間互有犯意聯絡與行為分
    擔，應成立共同正犯，惟被告始終否認有何共同詐欺情事，且無各該同行友人之
    真實姓名、年籍資料可供查證；又被告及「泡泡」等人係於九十一年五月二十四
    日下午五時四十三分進入錢櫃ＫＴＶ林森三店，之後陸續有人離開，最後僅餘被
    告一人，至翌（二十五）日凌晨四時二十九分，始表示無力結帳，此據告訴代理
    人甲○○陳明在卷，並有消費明細帳單等件附卷可稽，是以先前陸續離去之人，
    能否知悉被告無力付款之事實更非無疑，參以被告自承與之前往錢櫃ＫＴＶ者，
    均係認識不久之朋友，且先後多次各為真實年籍姓名不詳之不同友人等語（見本
    院九十二年六月十日筆錄），亦不足以認定偶然與被告前往消費者，均明知被告
    無力付款而有詐欺意圖，即不能證明共犯事實，併此敘明。
四、末按，被告於附表所示九十一年五月十六日、九十二年四月六日及同年五月二十
    一日之詐欺犯行，雖未經檢察官起訴，然經告訴人指訴在卷，並為被告所自承，
    核與起訴部分具有連續犯之裁判上一罪關係，是為起訴效力所及，本院自得併予
    審理，附此敘明。
據上論斷，應依刑事訴訟法第四百五十二條、第二百九十九條第一項前段，刑法第五
十六條、第三百三十九條第一項、第二項、第五十五條、第四十七條、第四十一條第
一項前段，罰金罰鍰提高標準條例第一條前段、第二條，判決如主文。
本案經檢察官陳舒怡到庭執行職務
中     華     民     國     九十二     年     六     月     二十四     日
                                      臺灣臺北地方法院刑事第五庭
                                          法  官  劉方慈
右正本證明與原本無異。
如不服本判決，應於判決送達後十日內，向本院提出上訴狀。
                                          書記官  殷玉芬
中     華     民     國     九十二     年     六     月     二十七     日
中華民國刑法第三百三十九條
 (普通詐欺罪)
意圖為自己或第三人不法之所有，以詐術使人將本人或第三人之物交付者
，處五年以下有期徒刑、拘役或科或併科一千元以下罰金。
以前項方法得財產上不法之利益或使第三人得之者，亦同。
前二項之未遂犯罰之。
附表：
┌─────────┬─────────┬────────┬───────┐
│     時  間       │     地   點      │  帳 單 金 額   │   備   註    │
├─────────┼─────────┼────────┼───────┤
│九十一年五月十六日│錢櫃ＫＴＶ中華店（│四千四百八十七元│迄未清償      │
│下午十時三十九分至│臺北市○○路○段一│                │              │
│十七日上午五時四十│五０號）          │                │              │
│四分              │                  │                │              │
├─────────┼─────────┼────────┼───────┤
│九十一年五月二十四│錢櫃ＫＴＶ林森店（│一萬零七百四十四│迄未清償      │
│日下午五時四十三分│臺北市○○○路三０│元              │              │
│至二十五日上午四時│八號）            │                │              │
│二十九分          │                  │                │              │
├─────────┼─────────┼────────┼───────┤
│九十二年四月六日上│錢櫃ＫＴＶ林森店（│二千二百九十七元│當場給付一千三│
│午六時五十四分至同│臺北市○○○路三０│                │百元，餘款九百│
│日上午十時四十二分│八號）            │                │九十七元迄未清│
│                  │                  │                │償            │
├─────────┼─────────┼────────┼───────┤
│九十二年五月二十一│錢櫃ＫＴＶ南京店（│二千三百二十七元│迄未清償      │
│凌晨二時二十分至三│設臺北市○○○路二│                │              │
│時三十四分        │段三號）          │                │              │
└─────────┴─────────┴────────┴───────┘


司法院資訊處製作；財團法人民間司法改革基金會備份。
